臺灣臺南地方法院民事裁定
                                  110年度消債更字第149號
聲  請  人
即  債務人  廖紫庭即廖家蘭




代  理  人  蘇暉律師 

上列當事人因消費者債務清理事件聲請更生，本院裁定如下：
    主  文
債務人甲○○○○○○自民國110年5月14日17時起開始更生程序；並命
司法事務官進行本件更生程序。
    理  由
一、按債務人不能清償債務或有不能清償之虞，且無擔保或無優
    先權之債務總額未逾新臺幣（下同）12,000,000元者，於法
    院裁定開始清算程序或宣告破產前，得向法院聲請更生；債
    務人對於金融機構負債務者，在聲請更生或清算前，應向最
    大債權金融機構請求協商債務清償方案，或向其住、居所地
    之法院或鄉、鎮、市、區調解委員會聲請債務清理之調解；
    協商或調解成立者，債務人不得聲請更生或清算，但因不可
    歸責於己之事由，致履行有困難者，不在此限；法院開始更
    生程序之裁定，應載明其年、月、日、時，並即時發生效力
    ；法院裁定開始更生或清算程序後，得命司法事務官進行更
    生或清算程序；必要時，得選任律師、會計師或其他適當之
    自然人或法人一人為監督人或管理人，消費者債務清理條例
    第3條、第42條第1項、第45條第1項、第151條第1項、第7項
    、第16條第1項分別定有明文。
二、本件聲請意旨略以：聲請人即債務人廖紫庭現任職於香港商
    世界健身事業有限公司台南永康分公司（下稱世界健身公司
    台南永康分公司），平均每月薪資收入約為26,000元，除此
    薪資收入外，名下尚有富邦人壽保險股份有限公司（下稱富
    邦人壽保險公司）之保單3紙，然累積債務總金額已達1,088
    ,956元，均為無擔保或無優先權之債務，債務人有不能清償
    債務之情事，前已提出財產及收入狀況說明書、債權人清冊
    及債務人清冊，以書面向本院聲請債務清理之調解，請求與
    最大債權金融機構即臺灣銀行股份有限公司（下稱臺灣銀行
    ）共同協商債務清償方案，而臺灣銀行於調解期日雖提供「
    總期數178期、利率0%、月繳5,900元」之還款方案，惟債務
    人每月薪資收入扣除個人基本生活費用16,839元、扶養2名
    未成年子女蔡００、蔡△△之費用各為5,000元後，實已無法負
    擔債權銀行所提供之任何還款方案，以致調解不成立，且其
    無擔保或無優先權之債務總額未逾1,200萬元，復未經法院
    裁定開始清算程序或宣告破產，爰依上開規定，提出前置調
    解不成立證明書、財產及收入狀況說明書、債權人清冊、債
    務人清冊，聲請更生等語。
三、按債務人對於金融機構負債務者，在聲請更生或清算前，應
    向最大債權金融機構請求協商債務清償方案，或向其住、居
    所地之法院或鄉、鎮、市、區調解委員會聲請債務清理之調
    解。債務人為前項請求或聲請，應以書面為之，並提出財產
    及收入狀況說明書、債權人及債務人清冊，及按債權人之人
    數提出繕本或影本，消費者債務清理條例第151條第1、2項
    分別定有明文。查債務人曾於民國110年3月17日向本院聲請
    債務清理之調解，惟因債務人無法負擔臺灣銀行所提供之「
    總期數178期、利率0%、月繳5,900元」之還款方案，致調解
    不成立等情，業據債務人提出110年4月6日前置調解不成立
    證明書為證，復經本院依職權調取本院110年度南司消債調
    字第116號卷宗及函詢臺灣銀行（有臺灣銀行債權管理部110
    年5月5日債管債字第11000409321號函檢附前置調解金融機
    構無擔保債務還款分配表、前置調解債權明細表在卷可稽）
    查明無訛，足認債務人確已與最大債權銀行踐行前置調解而
    不成立。
四、債務人雖主張其現任職於世界健身公司台南永康分公司，平
    均每月薪資收入約為26,000元等語，並提出世界健身公司台
    南永康分公司薪資明細表、本院108年度司執字第115278號
    執行命令為證，惟依其所提出之世界健身公司台南永康分公
    司之薪資明細表所載，債務人自109年6月起至110年3月止之
    法院強制扣款金額、實領金額分別詳如附表所示。又債務人
    之全部財產及薪資為所有債權之總擔保，於評估債務人是否
    有不能清償之情形時，仍應還原債務人原有之總資力後，就
    債務人之全部資力與其所有之總債務為比較，不應將特定債
    權人聲請執行部分之金額扣除，且債務人遭強制執行之金額
    ，即為其所清償金額之一部分，如將此金額扣除，將有重複
    計算而低估債務人之全部清償金額及能力之情形，故本件債
    務人雖遭強制執行扣取薪資，但仍應以其原有總收入及總資
    力進行評估。是以，債務人於實際薪資還原後之平均每月薪
    資約為25,436元（計算式詳如附表所示），堪予認定。
五、又債務人主張其負債總額為1,088,956元，均為無擔保或無
    優先權之債務，名下尚有富邦人壽保險公司之保單3紙，而
    債務人僅係一般消費者，未曾從事營業之事實，業據提出債
    權人清冊、債務人清冊、債務人之財產及收入狀況說明書、
    前置調解不成立通知書、財政部南區國稅局107、108年度綜
    合所得稅各類所得資料清單暨全國財產稅總歸戶財產查詢清
    單、財團法人金融聯合徵信中心查詢當事人綜合信用報告回
    覆書、勞工保險被保險人投保資料表（明細）、戶籍謄本、
    保險明細、解約試算表、本院108年度司執字第115278號執
    行命令影本等為證，並經本院依職權調取本院110年度南司
    消債調字第116號卷宗、債務人之勞、健保資料、電子稅務
    閘門財產所得調件明細表等文件後，互核相符，是債務人此
    部分之主張，亦堪憑採。
六、本院審酌債務人每月平均收入為25,436元，需扶養2名未成
    年子女蔡００、蔡△△，有債務人檢附之戶籍謄本在卷可參。而
    債務人既已負債沉重，自不能與一般通常之人之生活水平同
    為要求，依消費者債務清理條例第64條之2第1項規定，債務
    人生活必要費用應以最近一年衛生福利部或直轄市政府所公
    告當地區每人每月最低生活費1.2倍定之，即以衛生福利部
    公告110年臺南市每人每月最低生活費用每人每月13,304元
    之1.2倍即15,965元核算其每月之生活費用為宜，逾此範圍
    不予計入。另債務人之未成年子女蔡００、蔡△△之扶養費用，
    依債務人所提之財產及收入狀況說明書載列，債務人每月支
    出蔡００、蔡△△扶養費用各為5,000元，因該等金額尚較上開
    臺南市110年度每人每月最低生活費15,965元（參酌消費者
    債務清理條例第64條之2第2項之規定），再由債務人與其前
    配偶蔡皆基共同分擔後之每月7,983元為低，均堪認為合理
    。準此計算，債務人每月收入25,436元扣除其最低生活費15
    ,965元、扶養2名未成年子女蔡００、蔡△△費用各為5,000元後
    ，已無餘額，顯無法負擔最大債權人臺灣銀行所能提供予債
    務人之最優惠債務清償方案即每月應償還約5,900元之債務
    清償方案，是債務人確已達不能清償債務或有不能清償之虞
    之程度。
七、綜上所述，依債務人之收入財產及必要生活支出之情形，已
    達不能清償債務或有不能清償之虞之程度，而債務人僅係一
    般消費者，未曾從事營業，其無擔保或無優先權之債務未逾
    1,200萬元，且債務人曾向本院聲請債務清理之調解，請求
    與最大債權金融機構臺灣銀行協商債務清償方案，惟調解不
    成立，且未經法院裁定開始清算程序或宣告破產，又查無消
    費者債務清理條例第6條第3項、第8條或第46條各款所定駁
    回更生聲請之事由存在，則債務人聲請更生，應屬有據，爰
    裁定如主文所示。
中　　華　　民　　國　　110 　年　　5 　　月　　14　　日
                  民事第二庭  法  官  洪碧雀
以上正本證明與原本無異。
本裁定不得抗告。
本裁定已於110年5月14日17時公告。
中　　華　　民　　國　　110 　年　　5 　　月　　14　　日
                              書記官  林政良
附表：債務人任職於世界健身公司台南永康分公司之薪資明細表       薪資時間 （民國）  實領薪資 （新臺幣） 法院強制扣薪金額     （新臺幣） 聲請強制扣薪債權人 109.6  16,646元     8,199元     臺灣銀行 109.7  16,768元     8,259元     臺灣銀行 109.8  20,732元    10,212元     臺灣銀行 109.9  16,700元     8,225元     臺灣銀行 109.10  16,681元     8,216元     臺灣銀行 109.11  16,677元     8,214元     臺灣銀行 109.12  16,541元     8,147元      臺灣銀行 110.1  16,496元     8,125元     臺灣銀行 110.2  16,565元     8,159元     臺灣銀行 110.3  16,611元     8,182元     臺灣銀行 合計 170,417元    83,938元  平均月薪 （170,417元+83,938元）/10月=25,436元（元以下四捨五入）